【裁判字號】    98,裁,2357
【裁判日期】    980930
【裁判案由】    有關專利事務
【裁判全文】
最  高  行  政  法  院  裁  定
                                      98年度裁字第2357號
上  訴  人  日商日本巴卡萊近沽股份有限公司
代  表  人  甲○○
訴訟代理人  丙○○
被 上訴 人  經濟部智慧財產局
代  表  人  乙○○
上列當事人間有關專利事務事件，上訴人對於中華民國98年5月
18日智慧財產法院97年度行專訴字第75號行政判決，提起上訴，
本院裁定如下：
    主  文
上訴駁回。
上訴審訴訟費用由上訴人負擔。
    理  由
一、按對於高等行政法院判決之上訴，非以其違背法令為理由，
    不得為之，行政訴訟法第242條定有明文。依同法第243條第
    1項規定，判決不適用法規或適用不當者，為違背法令；而
    判決有同條第2項所列各款情形之一者，為當然違背法令。
    是當事人對於高等行政法院判決上訴，如依行政訴訟法第24
    3條第1項規定，以高等行政法院判決有不適用法規或適用不
    當為理由時，其上訴狀或理由書應有具體之指摘，並揭示該
    法規之條項或其內容；若係成文法以外之法則，應揭示該法
    則之旨趣，倘為司法院解釋或本院之判例，則應揭示該判解
    之字號或其內容。如以行政訴訟法第243條第2項所列各款情
    形為理由時，其上訴狀或理由書，應揭示合於該條項各款之
    事實。上訴狀或理由書如未依此項方式表明者，即難認為已
    對高等行政法院判決之違背法令有具體之指摘，其上訴自難
    認為合法。
二、上訴人前於民國91年9月25日以「金屬材料表面處理劑及以
    該處理劑處理之鍍鋁、亞鉛系之鋼板」向被上訴人申請發明
    專利，經編為第00000000號審查，以93年5月18日（93）智
    專二（六）01075號第00000000000號專利核准審定書為「本
    案應予專利」之審定，並於同年6月21日公告。旋公告期滿
    ，被上訴人乃於同年10月2日以（93）智專一（一）字第093
    71798250號函通知上訴人於文到次日起30日內繳納專利證書
    費及第1年年費，以憑核發證書，惟上訴人並未於前開期限
    內繳納年證費，復未於限期後6個月內加倍補繳，遲至97年6
    月13日始申請繳費領證，被上訴人遂於同年6月27日以（97
    ）智專一（一）13004字第09741081550號函以第00000000號
    專利案已逾繳費期限，其專利權自始不存在，請檢還收據憑
    辦退費，而為實質否准之處分。上訴人不服，提起訴願，經
    經濟部同年11月12日經訴字第09706116090號決定駁回，遂
    提起行政訴訟，經智慧財產法院97年度行專訴字第75號行政
    判決駁回，上訴人對之提起上訴，主張：本件郵務員並未依
    法送達通知書，一份黏貼於門所，一份置於信箱，不符送達
    程序，且原判決有違憲法第7條與第16條人民訴訟權保障及
    司法院釋字第610號解釋意旨，有判決不備理由與理由矛盾
    之違背法令等語，雖以該判決違背法令為由，惟核其上訴理
    由，係就原審取捨證據、認定事實之職權行使，指摘其為不
    當，並就原審已論斷者，泛言未論斷，或就原審所為論斷，
    泛言其論斷矛盾，而非具體說明其有何不適用法規或適用法
    規不當之情形，並揭示該法規之條項或其內容，及合於行政
    訴訟法第243條第2項所列各款之事實，難認對該判決之如何
    違背法令已有具體之指摘。依首開規定及說明，應認其上訴
    為不合法。
三、據上論結，本件上訴為不合法。依行政訴訟法第249條第1項
    前段、第104條、民事訴訟法第95條、第78條，裁定如主文
    。
中    華    民    國    98    年    9     月    30    日
                    最高行政法院第四庭
                        審判長法官  劉  鑫  楨
                              法官  侯  東  昇
                              法官  劉  介  中
                              法官  曹  瑞  卿
                              法官  陳  鴻  斌
以  上  正  本  證  明  與  原  本  無  異
中    華    民    國    98    年    9     月    30    日
                              書記官  張  雅  琴


司法院資訊處製作；財團法人民間司法改革基金會備份。
